【裁判字號】    89,易,777
【裁判日期】    890829
【裁判案由】    贓物
【裁判全文】
台灣彰化地方法院刑事判決                          八十九年度易字第七七七號
    公  訴  人  臺灣彰化地方法院檢察署檢察官
    被      告  乙○○
右列被告因贓物案件，經檢察官提起公訴（八十九年度偵字第二九三四號），本院判
決如左：
    主  文
乙○○故買贓物，累犯，處有期徒刑陸月。
    事  實
一、乙○○於民國（下同）八十三年間，因槍砲、煙毒、麻藥、違反藥事法案件，經
    本院分別判處有期徒刑七月，三年四月、八月及三月，合併定應執行刑四年九月
    確定，於八十四年六月二十八日假釋出獄，八十七年四月十五日因假釋期滿而執
    行完畢，猶不知悔改，其於八十九年三月上旬某日，在其彰化縣埤頭鄉○○村○
    ○路六號住處，明知某不詳姓名年籍綽號「阿興」之男子向其兜售之懸掛Ａ８─
    ５９６５號車牌之自小客車（原為甲○○所有，原車牌號碼Ｂ６─７１６２號，
    於八十九年三月十二日中午十二時十分，在台中市○○○路一０八號前失竊），
    無行車執照等證件，係屬來源不明之贓物，竟仍以新台幣（下同）八萬元之低價
    ，向之買受。嗣於八十九年四月七日下午五時許，乙○○駕駛前開贓車附載陳錦
    、蔡東鏞（均另涉毒品危害防制條例案件，檢察官另案偵辦中）二人，行經彰
    化縣竹塘鄉○○村○○路永興巷二一號前道路時，為警攔檢，其竟拒不停車，駕
    車疾馳逃逸，俟因車輪為警擊破，駛至同鄉民靖國小前，渠等即棄車逃逸，隨即
    為警循線查獲。
二、案經彰化縣警察局二林分局報請臺灣彰化地方法院檢察署檢察官偵查起訴。
    理  由
一、訊據被告乙○○固坦承有於右揭時地購買上開車輛一情不諱，惟矢口否認涉有右
    揭贓物犯行，辯稱：伊購買時不知是贓車云云。然查：原車牌號碼Ｂ６─７１６
    ２號自小客車，原為被害人甲○○所有，於八十九年三月十二日中午十二時十分
    ，在台中市○○○路一０八號前失竊等情，業據車主甲○○之朋友彭俊宏於警訊
    中證述屬實並有贓物領据一紙附卷可稽。按被告未經原自小客車所有人或其他有
    權管領者之交付，而占用上揭他人失竊之汽車之情形，雖不無可能係由被告本人
    竊取，惟公訴人因乏事證可認被告係以竊取或其他不法手段取得，而依「罪疑惟
    輕」之證據法則，採信被告所供：係向不詳姓名、年籍綽號「阿興」之男子購買
    一節，並斟酌一般人購買自小客車，為擔保來源之正當性，必會先檢視行車執照
    ，或其他車籍資料，並商議如何以正常程序過戶，以免購得來路不明之車輛，然
    本件被告於購買上開車輛時並未檢視該車之行車執照等來源證明，所購買地點又
    非一般車輛交易之場所，復不知該販售者之姓名、住所及聯絡電話等事實，認被
    告係知贓故買無訛，予以起訴，經本院調查後認公訴人所認定之事實，於事理並
    非不合，亦無悖於證據法則，自屬可取。是本案事證已臻明確，被告犯行洵堪認
    定。
二、核被告乙○○所為，係犯刑法第三百四十九條第二項之故買贓物罪。又被告前曾
    犯槍砲、煙毒、麻藥、違反藥事法等罪，經本院合併定應執行刑四年九月，於八
    十七年四月十五日因假釋期滿而執行完畢，有臺灣彰化地方法院檢察署刑案資料
    查註紀錄表及台灣高等法院被告全國前案紀錄表各乙份附卷可稽，五年內再犯有
    期徒刑以上之本罪，為累犯，應加重其刑。爰審酌被告之品行、犯罪之動機、目
    的、手段、所生之危害及犯罪後之態度等一切情狀，量處如主文所示之刑，以示
    儆懲。
據上論斷，應依刑事訴訟法第二百九十九條第一項前段，刑法第三百四十九條第二項
、第四十七條，罰金罰鍰提高標準條例第一條前段，判決如主文。
本案經檢察官林映姿到庭執行職務。
中      華      民      國    八十九    年      八      月   二十九     日
                                    臺灣彰化地方法院刑事第二庭
                                        法      官  康  弼  周
右正本證明與原本無異。
如不服本判決，應於送達後十日內，向本院提出上訴狀( 須附繕本 ) 。
告訴人或被害人對於判決如有不服具備理由請求檢察官上訴者，其上訴期間之計算係
以檢察官收受判決正本之日期為準。
                                        法院書記官  田  慧  賢
中      華      民      國    八十九    年      九      月     四       日
刑法第三百四十九條
收受贓物者，處三年以下有期徒刑、拘役或五百元以下罰金。
搬運、寄藏、故買贓物或為牙保者，處五年以下有期徒刑、拘役或科或併科一千元以
下罰金。
因贓物變得之財物，以贓物論。


司法院資訊處製作；財團法人民間司法改革基金會備份。
